【裁判字號】    98,審抗,156
【裁判日期】    980611
【裁判案由】    本票裁定
【裁判全文】
臺灣臺北地方法院民事裁定  98年度審抗字第156號
抗  告  人  甲○○
相  對  人  日盛國際商業銀行股份有限公司
法定代理人  乙○○
上列當事人間請求本票裁定事件，抗告人對於民國 98年3月26日
本院所為98年度司票字第7393號之裁定提起抗告，本院裁定如下
：
    主  文
抗告駁回。
抗告程序費用新台幣壹仟元由抗告人負擔。
    理  由
一、本件抗告意旨略以：兩造間之債務尚有糾葛，爰於法定期間
    內提起抗告請准廢棄原裁定云云。
二、本件相對人於原審主張：其執有抗告人於民國 93年4月27日
    所簽發之本票1紙，金額新台幣（下同）200,000元，付款地
    在相對人公司事務所，利息按年息 15%計算，免除作成拒絕
    證書，到期日未載，詎相對人於 97年9月11日提示僅獲部分
    付款，尚有97,542元，為此聲請原法院裁定准予強制執行。
三、按執票人向本票發票人行使追索權時，得聲請法院裁定後強
    制執行，票據法第 123條定有明文，又付款人為一部分之付
    款時，得要求執票人在票上記載所收金額，並另給收據，此
    於本票亦有準用，票據法第74條第2項及第124條亦有明文。
    本票執票人，依前開規定，聲請法院裁定許可對發票人強制
    執行，性質上係屬非訟事件，此項聲請之裁定及抗告法院之
    裁定，僅依非訟事件程序以審查強制執行許可與否，並無確
    定實體上法律關係存否之效力，如發票人就票據債務之存否
    有爭執時，應由發票人另提起確認之訴，以資解決，此有最
    高法院57年台抗字第76號判例之意旨可資參照。經查，本件
    抗告人僅主張就前開本票之欠款尚有糾葛，究竟具體內容為
    何並未見其說明，且其所指糾葛若係關乎兩造間就票據原因
    關係之債權額多寡及相對人有無債權存在等事項，亦屬實體
    法上之爭執，依上開說明，非訟程序不得加以審究。進而，
    抗告人既對系爭本票之簽發無爭執，則原審就系爭本票所為
    准予強制執行之裁定，於法並無不合，至於本件抗告人抗告
    意旨所爭執之前開實體爭執之事項，則應另行提起訴訟，以
    資解決。從而，原裁定為形式上審查後據以裁定准予強制執
    行，並無不當，抗告意旨仍指摘原裁定不當，求予廢棄，委
    無理由，應予駁回。
四、據上論結，本件抗告為無理由，爰依非訟事件法第21條第 2
    項、第24條第1項、第46條，民事訴訟法第495條之1第1項、
    第449條第1項、第78條，裁定如主文。
中    華    民    國    98    年    6     月    11    日
                  民事第六庭審判長法  官  劉坤典
                                  法  官  林秀圓
                                  法  官  林麗真
以上正本係照原本作成
本件不得再抗告
中    華    民    國    98    年    6     月    15    日
                                  書記官  黃士元


司法院資訊處製作；財團法人民間司法改革基金會備份。
